Minutes et répertoires du notaire Étienne REGNAULT, 5 octobre 1710 - 18 mars 1751 (étude XVIII)
Archives nationales
- Minutes de Étienne REGNAULT, 1643 - 1771; MC/ET/XVIII/323 - MC/ET/XVIII/616
  - Minutes. 1716, octobre - 1716, décembre, octobre 1716 - décembre 1716; MC/ET/XVIII/479
    - Orfèvre (apprentissage) § Contrat pour 8 ans, entre Marie Boudin, femme de J. Penel, et auparavant de Balthasard Bossement, et Raymond de l'Isle, marchand orfèvre, au profit de Jean Balthasard Bossement, âgé de 11 ans, fils de Balthasard. Logé, nourri, blanchi. Moyennant 200 l., 16 mars 1716; MC/ET/XVIII/479
    - Trudon (Simon) graveur rue de la Vieille Draperie § transport de rente, 13 octobre 1716; MC/ET/XVIII/479
      transport de droits; Trudon, Simon
    - Bain (Louis) maçon à Paris § Mariage du fils de feu .., 25 octobre 1716; MC/ET/XVIII/479
      contrat de mariage; Bain, Louis
    - Gerard (André Guillaume) maître coutelier sur le Pont Notre-Dame § Obligation et mainlevée, 27 octobre 1716; MC/ET/XVIII/479
      obligation; Gerard, André Guillaume
    - Mercier (Guillaume) maître relieur rue des Sept Voies § délivrance de don mutuel, 5 novembre 1716; MC/ET/XVIII/479
      donation; Mercier, Guillaume
    - Mercier (Guillaume) maître relieur rue des Sept Voies § partage, 9 novembre 1716; MC/ET/XVIII/479
      partage; Mercier, Guillaume
    - Chuquet (Jean) maçon à Paris § désistement et dépôt de la veuve de .., 16 novembre 1716; MC/ET/XVIII/479
      Chuquet, Jean
    - Miché (Jacques) architecte expert juré du Roi rue du Murier § obligation, 9 décembre 1716; MC/ET/XVIII/479
    - Vallet (Etienne), menuisier à Verrières § Titre nouvel, constitution et rachat .., 9 décembre 1716; MC/ET/XVIII/479
      titre nouvel; constitution de rente; acte de vente; Vallet, Etienne
    - Girault (Denis) maçon à Verrières § titre nouvel, 9 décembre 1716; MC/ET/XVIII/479
      titre nouvel; Girault, Denis
    - Champeau (Jean) horloger à Paris § testament de la veuve de .., 15 décembre 1716; MC/ET/XVIII/479
      testament; Champeau, Jean
    - Miché (Jacques) architecte juré expert du Roi rue du Murier § Consentement, 21 décembre 1716; MC/ET/XVIII/479
    - Mercier (Guillaume) maître relieur rue des Sept Voies § Compte, 29 décembre 1716; MC/ET/XVIII/479
      Mercier, Guillaume
  - Minutes. 1717, janvier - 1717, avril, janvier 1717 - avril 1717; MC/ET/XVIII/480
    - Dumodel (Nicolas) menuisier à Paris § Mariage de la veuve de .., 17 janvier 1717; MC/ET/XVIII/480
      contrat de mariage; Dumodel, Nicolas
    - Lafosse (Jacques) maçon au Grand Gentilly § Convention, 22 janvier 1717; MC/ET/XVIII/480
      Lafosse, Jacques
    - Rousseau (Simon) architecte entrepreneur de bâtiments rue Aubry le Boucher § Constitution, 30 janvier 1717; MC/ET/XVIII/480
      Rousseau, Simon
    - Rousseau (Simon) architecte entrepreneur de bâtiments rue Aubry le Boucher § Constitution, 13 février 1717; MC/ET/XVIII/480
    - Lamarche (Henri) maître horloger rue du Calimace § Notoriété aux dires de .., 26 février 1717; MC/ET/XVIII/480
      Lamarche, Henri
    - Roy (Nicolas) marchand tapissier rue de la Verrerie § apprentissage, 7 mars 1717; MC/ET/XVIII/480
      contrat d'apprentissage; Roy, Nicolas
    - tapissier (apprentissage) § Contrat pour 6 ans, entre Guillaume Fabre, maître cordonnier, et Nicolas Roy, marchand tapissier, au profit d'Isaac Fabre, fils de Guillaume. Logé, nourri. Son père le fera blanchir., 7 mars 1717; MC/ET/XVIII/480
    - tapissier (alloué) § Contrat pour 2 ans et demi, entre Pierre Singrais, maître cordonnier, et André Droubeliot, entrepreneur de tapisseries, au profit de Marie Catherine Singrais, âgée de 13 ans, fille de Pierre, Son père la nourrira et entretiendra. S.d.d.; (toutes sortes de tapisseries à petit point), 8 mars 1717; MC/ET/XVIII/480
    - Droubelier (André) entrepreneur de tapisseries rue des Anglais § alloué, 8 mars 1717; MC/ET/XVIII/480
      Droubelier, André
    - De Paris (Jean) marchand Orfèvre joaillier § quai des Orfèvre § Inventaire après le décès de la femme de .., 12 avril 1717; MC/ET/XVIII/480
      inventaire; De Paris, Jean
    - Hallot (Etienne) maître maçon; rue Montmartre § Marché (fourniture de plâtre), 18 avril 1717; MC/ET/XVIII/480
      marché; Hallot, Etienne
    - Mercier (Guillaume) maître relieur rue des Sept Voies § Convention et obligation, 25 avril 1717; MC/ET/XVIII/480
      obligation; Mercier, Guillaume
    - Lambotte (Antoine) maître marbrier rue Poissonnière § Marché pour faire une épitaphe aux armes de dame Françoise Picard, à placer dans l'église de Bagneux, 27 avril 1717; MC/ET/XVIII/480
      marché; Lambotte, Antoine
  - Minutes. 1717, mai - 1717, août, mai 1717 - août 1717; MC/ET/XVIII/481
    - Leguay (Florentin) maître fondeur rue de l'Arbalète § Bail à .., 3 juillet 1717; MC/ET/XVIII/481
      bail; Leguay, Florentin
    - Cha(s)telain (Thomas) maître menuisier à Paris § Mariage de la fille de feu .., 4 juillet 1717; MC/ET/XVIII/481
      contrat de mariage; Telain, Thomas
    - Mercier (Guillaume) maître relieur rue des Sept Voies § fondation, 13 juillet 1717; MC/ET/XVIII/481
    - Sauvage (André), menuisier à Vaugirard § Quittance, 24 juillet 1717; MC/ET/XVIII/481
      quittance; Sauvage, André
    - Dépôt de procuration. Gérard Durand. Maître de danse à Gênes., 26 juillet 1717; MC/ET/XVIII/481
      procuration; Gênes (Italie); Durand, Gérard; danseur; enseignant
    - Miché (Jacques) architecte juré expert du Roi rue du Murier § obligation, 30 août 1717; MC/ET/XVIII/481
  - Minutes. 1717, septembre - 1717, décembre, septembre 1717 - décembre 1717; MC/ET/XVIII/482
    - CRON (Jean) Horloger § Présent au mariage DUJOY-CRON, 5 septembre 1717; MC/ET/XVIII/482
      contrat de mariage; Cron, Jean
    - PAJOT (Marin), Maître peintre § Présent au mariage DUJOY-CRON, 5 septembre 1717; MC/ET/XVIII/482
      contrat de mariage; Pajot, Marin
    - CHAMPEAU (Jean) Maître horloger § Présent au mariage DUSOY-CRON., 5 septembre 1717; MC/ET/XVIII/482
      contrat de mariage; Champeau, Jean
    - CORDÉ (François) Maître maçon entrepreneur de bâtiments Rue des Fossés Saint-Germain § Vente de maison .., 24 septembre 1717; MC/ET/XVIII/482
      acte de vente; Cordé, François
    - DELTON (Vincent) menuisier Abbaye Saint-Victor § Bail .., 10 octobre 1717; MC/ET/XVIII/482
      bail; Delton, Vincent
    - LEGRAND (Louis) Marchand Tapissier Place Maubert § Dépôt .., 20 octobre 1717; MC/ET/XVIII/482
      Legrand, Louis
    - MICHÉ (Jacques) architecte Rue du Murier § Reconnaissance et dépôt de testament .. Procuration générale (2 actes), 29 octobre 1717; MC/ET/XVIII/482
      procuration; testament; reconnaissance; Miché, Jacques
    - HUT DE Dion (Jacques) Sculpteur Rue du Cygne § Ratification et décharge .., 13 novembre 1717; MC/ET/XVIII/482
      Hut de Dion, Jacques
    - MICHÉ (Jacques) Architecte entrepreneur de bâtiments Rue du Murier § Dépôt de certificat de mort, 29 novembre 1717; MC/ET/XVIII/482
    - CHEVREAU (Etienne) Maître menuisier Rue des Deux Boulles § Bail a rente .., 30 novembre 1717; MC/ET/XVIII/482
      bail; Chevreau, Etienne
    - VALLADON (Nicolas) Maçon Rue des Fossés Saint-Victor § Marché .., 8 décembre 1717; MC/ET/XVIII/482
      marché; Valladon, Nicolas
    - Partage concernant Jean-Baptiste Dudry, peintre en émail, demeurant sur le pont Saint-Michel., 13 décembre 1717; MC/ET/XVIII/482
      partage; Saint-Michel (pont); Dudry, Jean-Baptiste; peintre; décorateur
    - CLEMENT (fiacre) Maître horloger rue Saint Denis § Partage .., 13 décembre 1717; MC/ET/XVIII/482
      partage; Clément, fiacre
  - Minutes. 1718, janvier - 1718, mai, janvier 1718 - mai 1718; MC/ET/XVIII/483
    - HUET (Nicolas) Maître menuisier § Transport de rente .., 12 janvier 1718; MC/ET/XVIII/483
      transport de droits; Huet, Nicolas
    - MERCIER (Guillaume) Maître relieur § Transport de rente .., 17 janvier 1718; MC/ET/XVIII/483
      transport de droits; Mercier, Guillaume
    - ÉGURANDE (Jean) Ebéniste Rue du faubourg Saint-Antoine § Transport de rente .., 18 janvier 1718; MC/ET/XVIII/483
      transport de droits; Égurande, Jean
    - BUQUET (Robert) Maçon § Titre nouvel., 28 janvier 1718; MC/ET/XVIII/483
      titre nouvel; Buquet, Robert
    - REBUT (Charles) Ciseleur Enclos Saint-Jean de Latran § Reconnaissance de compte .., 30 janvier 1718; MC/ET/XVIII/483
      reconnaissance; Rebut, Charles
    - GIRARD (Pierre) Tapissier Port au Patre Rue de Biert § Mariage de .., 31 janvier 1718; MC/ET/XVIII/483
      contrat de mariage; Girard, Pierre
    - FLEURY (Louis) Maître tapissier Rue des Fossés Saint-Marcel. § Quittance .., 5 février 1718; MC/ET/XVIII/483
      quittance; Fleury, Louis
    - VANIER (Pierre) Maître Doreur Rue Tixanderie § Mariage du fils de .., 10 février 1718; MC/ET/XVIII/483
      contrat de mariage; Vanier, Pierre
    - VANIER (Pierre Christophe) Maître doreur Rue de la Savonnerie § Mariage de .., 10 février 1718; MC/ET/XVIII/483
      contrat de mariage; Vanier, Pierre Christophe
    - LEVESQUE (Louis) Marchand Tapissier Rue des Carmes. § Désistement de plante .., 12 février 1718; MC/ET/XVIII/483
      Levesque, Louis
    - MICHÉ (Jacques) Architecte Rue du Murier § Mariage de .. ?, 21 février 1718; MC/ET/XVIII/483
      contrat de mariage; Miché, Jacques
    - Domage (Denis), orfèvre, rue Ogniart § Désistement .., 24 février 1718; MC/ET/XVIII/483
      renonciation; Domage, Denis
    - DELURET (Nicolas) Maître maçon Rue d'Arnetal § Reconnaissance .., 23 mars 1718; MC/ET/XVIII/483
      reconnaissance; Deluret, Nicolas
    - MICHÉ (Jacques) Architecte des bâtiments Rue du Murier § Bail .., 26 mars 1718; MC/ET/XVIII/483
      bail; Miché, Jacques
    - DELIVET (Nicolas) Maître maçon Rue Darnétal § Quittance .., 4 avril 1718; MC/ET/XVIII/483
      quittance; Delivet, Nicolas
    - Brunot (François), orfèvre § Présent au mariage Roussel et Regnault, 23 avril 1718; MC/ET/XVIII/483
      contrat de mariage; Brunot, François
    - Leroy André, menuisier, rue au Maire § Mariage de .., 10 mai 1718; MC/ET/XVIII/483
      contrat de mariage; Leroy, André
    - MICHÉ (Jacques) architecte Rue du Murier § Partage de vaisselle d'acquêt après la mort de .., 20 mai 1718; MC/ET/XVIII/483
      partage; Miché, Jacques
  - Minutes. 1718, juin - 1718, août, juin 1718 - août 1718; MC/ET/XVIII/484
    - DUPOUCHET (François) Maître tapissier Rue Saint-Avoye § Quittance et mainlevée .., 2 mai 1718; MC/ET/XVIII/484
      quittance; Dupouchet, François
    - DROUET (Jacques) Maître maçon entrepreneur de bâtiments Rue de la Tixanderie. § Devis et marché de maçonnerie carrelages de .. pour réparations de 3 maisons., 4 juin 1718; MC/ET/XVIII/484
      devis; marché; Drouet, Jacques
    - DROUET (Jacques Antoine) Maître maçon entrepreneur de bâtiments Rue de la Tixanderie § Quittance .., 9 juin 1718; MC/ET/XVIII/484
      quittance; Drouet, Jacques Antoine
    - Grouard (Robert), marchand orfèvre, rue Grande Friperie § Remboursement ..; Constitution (2 actes), 25 juin 1718; MC/ET/XVIII/484
      constitution de rente; indemnité; Grouard, Robert
    - BAUDET (Etienne) menuisier Faubourg Saint-Antoine § Abstention, 28 juin 1718; MC/ET/XVIII/484
      Baudet, Etienne
    - BILLIARD (François) Maître menuisier § Consentement., 29 juin 1718; MC/ET/XVIII/484
      Billiard, François
    - LECLERC (Jean - Louis) Entrepreneur des travaux § Mariage du fils de .., 6 juillet 1718; MC/ET/XVIII/484
      contrat de mariage; Leclerc, Jean - Louis
    - LANGLOIS (Charles) Marchand Tapissier Rue d'Orléans § Mariage de la fille de .., 12 juillet 1718; MC/ET/XVIII/484
      contrat de mariage; Langlois, Charles
    - BILLIARD (François) Maître menuisier Rue Cassette § Procuration., 18 juillet 1718; MC/ET/XVIII/484
      procuration; Billiard, François
    - Ballet (Jean-Baptiste), marchand, orfèvre joaillier, enclos et paroisse du Temple § Mainlevée .., 2 août 1718; MC/ET/XVIII/484
      mainlevée; Ballet, Jean-Baptiste
    - Poirier (Michel), maître menuisier, rue du Paon. § Transfert de droits successifs .., 21 août 1718; MC/ET/XVIII/484
      transport de droits; partage; Poirier, Michel
    - Monard (Charles), marchand orfèvre, Hôpital de la Salpetuère § Renonciation par la veuve de .., 28 août 1718; MC/ET/XVIII/484
      renonciation; Monard, Charles
  - Minutes. 1718, septembre - 1718, décembre, septembre 1718 - décembre 1718; MC/ET/XVIII/485
    - Rebut (Charles Martial) Ciseleur Cloître St. Jean de Latran § Alloué, 12 septembre 1718; MC/ET/XVIII/485
      Rebut, Charles Martial
    - Ciseleur (alloué) § Contrat pour 3 ans, entre Louis Gosselin, racoasteur de bas, et Charles Martial Rebut, ciseleur, au profit de Jean Louis Gosselin, âgé de douze ans, fils de Louis. Logé, nourri, blanchi S.d.d., 12 septembre 1718; MC/ET/XVIII/485
    - Thierry (Jacques Etienne), marchand orfèvre joaillier, paroisse Saint-Eustache, estime les marchandises et outils § Inventaire après le décès de S.P. Neuve, orfèvre joaillier, 1er octobre 1718; MC/ET/XVIII/485
      inventaire après décès; Thierry, Jacques Etienne
    - Lesestre (Nicolas) marchand faïencier rue Saint-Denis § Constitution, 24 octobre 1718; MC/ET/XVIII/485
      constitution de rente; Lesestre, Nicolas
    - Bouchignon (Pierre) maçon rue Galande § Délivrance de legs et renonciation, 27 octobre 1718; MC/ET/XVIII/485
      Bouchignon, Pierre
    - Delahaye (Pierre), marchand orfèvre joaillier et graveur de la Monnaie de Reims, demeurant à Paris, quai des Morfondus § Procuration rapportée, 10 novembre 1718; MC/ET/XVIII/485
    - Contrat pour 2 ans entre Pierre Prunier, maître de musique, et Jacques Chevillard, graveur en taille douce, demeurant rue Galande, au profit de Jean-Baptiste Prunier, âgé de 19 ans, fils du précédent., 22 novembre 1718; MC/ET/XVIII/485
      contrat d'apprentissage; Galande (rue); Chevillard, Jacques; Prunier, Jean-Baptiste; Prunier, Pierre; graveur; musicien
    - Cambau (François) maçon faubourg Saint-Jacques § mariage de .., 27 novembre 1718; MC/ET/XVIII/485
      contrat de mariage; Cambau, François
    - Cambau (François) entrepreneur de bâtiments [maçon] faubourg Saint-Jacques § Mariage du fils de .., 27 novembre 1718; MC/ET/XVIII/485
    - Ballet (Jean-Baptiste), marchand orfèvre joaillier, enclos du Temple § Contribution, 29 novembre 1718; MC/ET/XVIII/485
      Ballet, Jean Baptiste
    - Miché (Jacques) architecte juré expert et des bâtiments du Roi rue du Murier § Compte, transport et obligation de la veuve de .., 15 décembre 1718; MC/ET/XVIII/485
    - Ranfin (Charles) tapissier à Besançon § Partage, 21 décembre 1718; MC/ET/XVIII/485
      partage; Ranfin, Charles
    - Ricot (Bruno), maître peintre, grande rue du faubourg Saint-Antoine § Partage, 21 décembre 1718; MC/ET/XVIII/485
      partage; Ricot, Bruno
    - Guesnu (Edmé), maître peintre, rue de la Vieille Monnaie § Partage, 21 décembre 1718; MC/ET/XVIII/485
      partage; Guesnu, Edmé
    - Ozanne (André) maître horloger à Paris § bail à loyer par la veuve de .., 26 décembre 1718; MC/ET/XVIII/485
      bail; Ozanne, André
    - Tronchy (Joseph) joailliers Enclos Saint-Jean de Latran § Désistement de legs universel, 29 décembre 1718; MC/ET/XVIII/485
      Tronchy, Joseph
    - Mariage dela fille de feu René Tessier, maître à danser à Paris., 30 décembre 1718; MC/ET/XVIII/485
      contrat de mariage; Sainte-Marguerite (rue); Tessier, René; enseignant; danseur
  - Minutes. 1719, janvier - 1719, avril, janvier 1719 - avril 1719; MC/ET/XVIII/486
    - Bail par François Verdier, peintre ordinaire du roi, demeurant rue des Frères-de-la-Doctrine-Chrétienne., 6 janvier 1719; MC/ET/XVIII/486
      bail; Verdier, François (1651-1730); peintre
    - Balluet (Melchior), marchand orfèvre, place Maubert § Quittance portant mainlevée, 13 janvier 1719; MC/ET/XVIII/486
      quittance; Balluet, Melchior
    - Porlier (Nicolas), maître menuisier, rue Charenton § Sous bail, 24 janvier 1719; MC/ET/XVIII/486
      bail; Porlier, Nicolas
    - Nassy (Charles), peintre à Paris, frère du marié § Mariage, 12 février 1719; MC/ET/XVIII/486
      contrat de mariage; Nassy, Charles
    - La grive (Jean Louis) relieur rue de la Bucherie § Mariage de .., 12 mars 1719; MC/ET/XVIII/486
      contrat de mariage; La Grive, Jean Louis
    - Batilliot (Jacques) maître relieur à Paris § Mariage de la fille de .., 12 mars 1719; MC/ET/XVIII/486
      contrat de mariage; Batilliot, Jacques
    - Lagrive (Pierre) maître relieur rue de la Bucherie § Mariage du fils de..., 12 mars 1719; MC/ET/XVIII/486
      contrat de mariage; Lagrive, Pierre
    - Bonnet (Jacques) libraire relieur rue Saint-Jacques § Mariage de la fille de .., 19 mars 1719; MC/ET/XVIII/486
      contrat de mariage; Bonnet, Jacques
    - Rivey (Gilles) architecte et entrepreneur de bâtiments rue Geoffroy Lasnier § Vente de maison, 25 mars 1719; MC/ET/XVIII/486
      acte de vente; Rivey, Gilles
    - Rousselet (Jean Baptiste) maître horloger rue du Petit Pont § Mariage de la fille du feu..., 26 mars 1719; MC/ET/XVIII/486
      contrat de mariage; Rousselet, Jean Baptiste
    - Legrand (Louis) marchand tapissier place Maubert § Consentement, 20 avril 1719; MC/ET/XVIII/486
    - Quenet (Jean Michel), maître menuisier, rue Tiquetonne § Bail à .., 21 avril 1719; MC/ET/XVIII/486
      bail; Quenet, Jean Michel
  - Minutes. 1719, mai - 1719, août, mai 1719 - août 1719; MC/ET/XVIII/487
    - Miché (Jacques) architecte des bâtiments juré expert bourgeois à Paris § Vente par la veuve de .. et consorts d'une maison, 2 mai 1719; MC/ET/XVIII/487
      acte de vente; Miché, Jacques
    - Miché (Jacques) architecte des bâtiments juré expert du Roi à Paris § Contribution par la veuve de .., 13 mai 1719; MC/ET/XVIII/487
    - Lepreux Etienne, maître menuisier, rue Pavée § Obligation et quittance, 13 mai 1719; MC/ET/XVIII/487
      obligation; quittance; Lepreux, Etienne
    - Dubuisson (Antoine) maître maçon rue Saint-Victor § Mariage de la fille de .., 24 mai 1719; MC/ET/XVIII/487
      contrat de mariage; Dubuisson, Antoine
    - Mercier (Guillaume) maître relieur rue des Sept Voies § Vente, 26 mai 1719; MC/ET/XVIII/487
      acte de vente; Mercier, Guillaume
    - Corneille (Pierre) maître serrurier à Paris § Quittance du fils de feu -, 27 mai 1719; MC/ET/XVIII/487
      quittance; Corneille, Pierre
    - Dans le cadre d'un partage, visite et prisée d'une maison sise rue des Postes, avec pièces annexes, par Nicolas Delespine, architecte juré expert du roi, bourgeois de Paris., 31 mai 1719; MC/ET/XVIII/487
      partage; Postes (rue des); Delespine, Nicolas (16..-1728); architecte
    - Binart (Pierre) Architecte à Soissons § Visite et estimation d'une maison à Soissons (pièce annexe); Partage Havart, 31 mai 1719; MC/ET/XVIII/487
      partage; Binart, Pierre
    - Mercier (Guillaume) maître relieur doreur de livres rue des Sept Voies § obligation, 9 juin 1719; MC/ET/XVIII/487
    - Lecomte (Florent) maître sculpteur à Paris § transport de rente, 17 juin 1719; MC/ET/XVIII/487
      transport de droits; Lecomte, Florent
    - Billiard (François) maître menuisier rue Cassette § Obligation, 19 juin 1719; MC/ET/XVIII/487
      obligation; Billiard, François
    - Caignard (Joseph) marchand tapissier rue du Four § Inventaire après le décès de .., 23 juin 1719; MC/ET/XVIII/487
      inventaire; Caignard, Joseph
    - Ficquet (François) maître sculpteur à Paris § quittance de la veuve de .., 24 juin 1719; MC/ET/XVIII/487
      quittance; Ficquet, François
    - Pingat (Pierre), maître peintre, au champ de l'Alouette § Constitution par les Cordelières à la veuve de .., 23 juillet 1719; MC/ET/XVIII/487
      constitution de rente; Pingat, Pierre
    - Devis des ouvrages de maçonnerie, charpenterie et autres qu'il convient de faire pour la construction d'un bâtiment sur une place sise rue de Lourcine, appartenant aux religieuses Cordelières, fait par Gilles Le Dreue, maçon, et autres ouvriers., 25 juillet 1719; MC/ET/XVIII/487
      devis; Lourcine (rue de); Le Dreue, Gilles; maçon
    - Devis et marché des ouvrages de maçonnerie nécessaires pour la reconstruction d'une maison sise rue de la Montagne-Sainte-Geneviève, par Philippe Jolivet, maître maçon (avec plans)., 14 août 1719; MC/ET/XVIII/487
      devis; marché; Montagne-Sainte-Geneviève (rue de la); Jolivet, Philippe; maçon
    - Barnel (Louis) maître menuisier rue de Seine § obligation, 19 août 1719; MC/ET/XVIII/487
      obligation; Barnel, Louis
  - Minutes. 1719, septembre - 1719, décembre, septembre 1719 - décembre 1719; MC/ET/XVIII/488
    - LAGRIVE (Pierre) Maître relieur Rue Saint-Etienne du Mont § Procuration rapportée., 1er septembre 1719; MC/ET/XVIII/488
      procuration; Lagrive, Pierre
    - JAMOIS (Jean) Maître maçon Place Maubert § Bail .., 10 septembre 1719; MC/ET/XVIII/488
    - LEGRIS (Gabriel) Maître fondeur quai aux Fèves § Obligation .., 13 septembre 1719; MC/ET/XVIII/488
      obligation; Legris, Gabriel
    - DENIZET (Antoine) Fondeur Rue de la Vieille draperie § Obligation .., 13 septembre 1719; MC/ET/XVIII/488
      obligation; Denizet, Antoine
    - ORTA (François) Tapissier Rue du Gros Chenet § Notoriété .., 20 septembre 1719; MC/ET/XVIII/488
      Orta, François
    - Quittance concernant Jérôme Vallet, graveur ordinaire du roi, demeurant rue Saint-Jacques., 22 septembre 1719; MC/ET/XVIII/488
      quittance; Saint-Jacques (rue); Vallet, Jérôme (1667-17..); graveur
    - LASNIER (Bonaventure) Maître menuisier § Présent au contrat d'apprentissage MORINPOTEL, 4 octobre 1719; MC/ET/XVIII/488
      contrat d'apprentissage; Lasnier, Bonaventure
    - Menuisier (apprentissage de) § Mise en .. de Potel (René) âgé de 16 ans, pour 6 ans chez Morigny (Pierre), qui le couche, nourrit, blanchit, moyennant 120 livres, 4 octobre 1719; MC/ET/XVIII/488
      contrat d'apprentissage; Potel, René; Morigny, Pierre
    - Mercier (Georges), maître menuisier § Présent au contrat d'apprentissage Morin-Potel, 4 octobre 1719; MC/ET/XVIII/488
      contrat d'apprentissage; Mercier, Georges
    - Morigny (Pierre), maître menuisier, rue Bordette § Mise en apprentissage chez .., 4 octobre 1719; MC/ET/XVIII/488
      contrat d'apprentissage; Morigny, Pierre
    - BERTRAND (Alexandre) Maître doreur § Mainlevée .., 7 octobre 1719; MC/ET/XVIII/488
      Bertrand, Alexandre
    - GAILLARD (Louis) Maître relieur - doreur Rue de Sept Voyes § Notorieté .., 12 octobre 1719; MC/ET/XVIII/488
      Gaillard, Louis
    - FINET (Jacques) Maître horloger § Rapport .., 30 octobre 1719; MC/ET/XVIII/488
      Finet, Jacques
    - DUGRANDMESNIL (Claude) Maître Horloger § Rapport., 30 octobre 1719; MC/ET/XVIII/488
      Dugrandmesnil, Claude
    - BERNACHE (Bernard) Libraire relieur Rue des Sept Voies § Constitution., 3 novembre 1719; MC/ET/XVIII/488
    - LECOMTE (Florent) Maître Sculpteur et peintre Rue de la Parcheminerie § Autorisation .., 16 novembre 1719; MC/ET/XVIII/488
    - LECOMTE (Florent), Maître peintre et sculpteur, Rue de la Parcheminerie § Transaction et accommodement., 18 novembre 1719; MC/ET/XVIII/488
      accord; Lecomte, Florent
    - Mise en apprentissage du jeune Maisonneuve, âgé de 18 ans chez Jean Jamois, maître maçon., 17 décembre 1719; MC/ET/XVIII/488
      contrat d'apprentissage; Jamois, Jean; Maisonneuve (M.); maçon
    - JAMOIS (Jean) Maître maçon Place Maubert § Mise en apprentissage chez .., 17 décembre 1719; MC/ET/XVIII/488
      contrat d'apprentissage; Jamois, Jean
    - MAISONNEUVE (François) Maçon Rue Saint-Pierre aux bouchers § Mise en apprentissage du fils de .., 17 décembre 1719; MC/ET/XVIII/488
      contrat d'apprentissage; Maisonneuve, François
  - Minutes. 1720, janvier - 1720, mars, janvier 1720 - mars 1720; MC/ET/XVIII/489; Document détérioré.
    - GAIGNON (Nicolas) Maçon Argenteuil § Quittance .., 12 janvier 1720; MC/ET/XVIII/489
      quittance; Gaignon, Nicolas